【裁判字號】    99,上易,1732
【裁判日期】    991014
【裁判案由】    家暴妨害自由等
【裁判全文】
臺灣高等法院刑事判決                99年度上易字第1732號
上  訴  人
即  被  告  乙○○
選任辯護人  包漢銘律師
上列上訴人即被告因犯家暴妨害自由罪等案件，不服臺灣宜蘭地
方法院99年度易字第79號，中華民國99年6月30日第一審判決（
起訴案號：臺灣宜蘭地方法院檢察署99年度偵字第549號），提
起上訴，本院判決如下：
    主  文
上訴駁回。
    理  由
一、本案經本院審理結果，認第一審以上訴人即被告乙○○（簡
    稱被告）犯刑法第309 條第1項之公然侮辱罪及第305條之恐
    嚇危害安全，分別判處拘役30日、40日，應執行拘役50日，
    並諭知易科罰金折算之標準為新臺幣1,000元折算1日，認事
    用法及量刑均無不當，應予維持，並引用第一審判決書記載
    之事實、證據及理由（如附件）。
二、被告上訴意旨略以：本案件爭點實在於被告言行是否針對告
    訴人甲○○而來，被告當場辱罵之言詞，包含「婊子」兩字
    ，依通常一般社會觀念加以觀察，係針對男人所為之辱罵語
    ；其次，被告將刀丟在地上，喊說「來相砍」等語，其行為
    之解釋，顯然係要其言詞所指涉之人與被告一人拿一把長柄
    割草刀比武之意，因此一般經驗法則加以觀察，其所指涉對
    象當係指男性而言；又依勘驗現場錄影光碟顯示，全程並未
    見告訴人甲○○與被告兩人相對之畫面，單純係由被告一人
    喃喃自語或口出穢言或作勢其他動作，如何僅憑證人江偉碩
    主觀臆則而認為被告所為止，係針對告訴人甲○○，原審以
    上開有瑕疵之證人證詞，為被告不利之認定等語，指摘原審
    判決不當。
三、經查：被告直承其有口出「幹妳老母基巴」、「幹妳娘」、
    「婊子」、「臭婊」等話語，且卷附光碟之監視器照的是被
    告家門口（見本院卷第47頁），被告對著監視器方向辱罵，
    衡情，係針對該戶人家而為，而當時僅告訴人在家中，告訴
    人之夫並未在家，業經證人即載送瓦斯之江偉碩證述在卷（
    見原審卷第35頁），故應認被告係對告訴人辱罵；又被告復
    在告訴人住處外面曬榖場持2 把割草刀，對告訴人住處方向
    喊著「來相砍」，對當時在屋內之告訴人而言，應認有以加
    害生命、身體言語加以恐嚇，致告訴人心生畏懼之犯行。被
    告上訴意旨，仍執陳詞，就原審依職權為證據取捨及心證形
    成之事項，反覆爭執，均無可採，復未就其主張另提出積極
    證據以實其說，其上訴為無理由，應予駁回。
據上論結，應依刑事訴訟法第373 條、第368 條，判決如主文。
本案經檢察官何明楨到庭執行職務。
中    華    民    國    99    年    10    月    14    日
                  刑事第十九庭  審判長法  官 鄧振球
                                      法  官 彭幸鳴
                                      法  官 潘翠雪
以上正本證明與原本無異。
不得上訴。
                                      書記官 朱家賢
中    華    民    國    99    年    10    月    14    日

司法院資訊處製作；財團法人民間司法改革基金會備份。
